臺灣板橋地方法院刑事判決　　　　　　　　　　　　九十一年度易字第一八三八號
　　公　訴　人　臺灣板橋地方法院檢察署檢察官
　　被　　　告　乙○○　男　民.
　　　　　　　　甲○○　男　民.
　　　　　　　　丁○○　男　民.
右列被告因傷害案件，經檢察官提起公訴（九十一年度偵字第七六七八號），爰判決
如左：
    主  文
乙○○、甲○○、丁○○共同傷害人之身體，各處拘役伍拾伍日，如易科罰金均以參
佰元折算壹日。
    事  實
乙○○承包發送海報之工作，丙○○為其組長，兩人於民國（下同）九十一年四月十
九日上午，因執行職務及發放薪資事宜起爭執，乙○○即向友人甲○○、丁○○抱怨
，三人共同基於傷害他人身體之犯意聯絡，於同日下午五時十分許，至台北縣中和市
○○路一一七號公司門前等候，見丙○○返回公司，即上前理論，並由甲○○徒手打
丙○○頭部二下，乙○○、丁○○各揮拳毆打丙○○一下，致丙○○受有左前額表淺
線狀傷、右眉撕裂傷、右上眼眶瘀青、右上眼皮及右顴部挫傷等傷害，經丙○○訴由
偵查起訴。
    理  由
一、右揭事實，業據證人丙○○結證述明確，並經被告乙○○、甲○○、丁○○坦承
    不諱，其自白應與事實相符，此外，復有板橋中興醫院診斷證明書一紙附卷可稽
    。本件事證明確，被告傷害犯行堪予認定。
二、被告三人均係犯刑法第二百七十七條第一項之傷害罪。公訴人認被告三人係分別
    起意傷害，然被害人丙○○於警訊指述：因乙○○是承包我任職的公司發海報，
    我們四月十九日早上一起出門工作，因他工作表現不好，我請他回去，不續承包
    ，當時他說要回公司領錢，我說你不可回公司鬧事，因為你薪水是一星期領一次
    錢，直到下午五點左右，我下班正要回到公司門前，就發現他與朋友不分青紅皂
    白就毆打我等語，且被告乙○○為二十五歲之成年男子，丙○○年約五十歲，乙○○若僅是要與丙○○言語溝通，亦無必要偕同甲○○、丁○○前往，足認被告
    三人就傷害犯行，應有犯意聯絡、行為分擔，均為共同正犯。爰審酌被告乙○○
    遇有糾紛，不思以理性方式溝通解決，竟邀集甲○○、丁○○徒手毆打丙○○之
    犯罪動機、目的、手段，造成丙○○傷勢非輕，及犯罪後坦承犯行，然因經濟狀
    況不佳，未能依被害人之要求，賠償新台幣（下同）十萬元，而未能達成和解，
    態度並非惡劣等一切情狀，分別量處如主文所示之刑，並諭知易科罰金之折算標
    準。
據上論斷，應依刑事訴訟法第二百九十九條第一項前段，刑法第二十八條、第二百七
十七條第一項、第四十一條第一項前段，罰金罰鍰提高標準條例第一條前段、第二條
，判決如主文。
中      華      民      國    九十一    年     十二     月     十二     日
                                          法  官    蕭  一  弘
右正本證明與原本無異。
如不服本判決，應於判決送達後十日內，向本院提出上訴狀。
                                          書記官    郭  玉  芬
中      華      民      國    九十一    年     十二     月     十三     日
附錄法條
刑法第二百七十七條
傷害人之身體或健康者，處三年以下有期徒刑，拘役或一千元以下罰金。
犯前項之罪，因而致人於死者，處無期徒或七年以上有期徒刑；致重傷者，處三年以
上十年以下有期徒刑。
